【裁判字號】    92,訴,2182
【裁判日期】    921208
【裁判案由】    毒品危害防制條例
【裁判全文】
臺灣板橋地方法院刑事判決                        九十二年度訴字第二一八二號
    公  訴  人  臺灣板橋地方法院檢察署檢察官
    被      告  甲○○
右列被告因違反毒品危害防制條例案件，經檢察官提起公訴（九十二年度毒偵字第一
三二四號、九十二年度偵字第八○九三號），本院合議庭裁定依簡式審判程序，判決
如左：
    主  文
甲○○連續施用第一級毒品，處有期徒刑柒月。扣案之第一級毒品海洛因肆包（合計
淨重柒點肆壹公克）沒收銷燬之。又連續施用第二級毒品，處有期徒刑肆月。扣案第
二級毒品安非他命肆包（合計淨重肆點參參公克），沒收銷燬之；扣案之吸食器壹個
，沒收之。應執行有期徒刑玖月。扣案之第一級毒品海洛因肆包（合計淨重柒點肆壹
公克）、第二級毒品安非他命肆包（合計淨重肆點參參公克），均沒收銷燬之。扣案
之吸食器壹個，沒收之。
    事  實
一、甲○○前於民國（下同）八十八年間，因施用毒品案件，經臺灣台中地方法院依
    檢察官聲請裁定送觀察、勒戒後，認無繼續施用毒品之傾向，經臺灣台中地方法
    院檢察署檢察官於八十八年六月八日，以八十八年度偵字第一二八九六號為不起
    訴處分確定。詎仍不知悔改，明知海洛因、安非他命分別係毒品危害防制條例第
    二條第二項第一款、第二款所列之第一級、第二級毒品，不得施用、持有，竟復
    基於施用第一級毒品海洛因、第二級毒品安非他命之概括犯意，於上開不起訴處
    分確定後五年內之九十年十二月間某日起至九十二年六月間某日止，在臺北縣新
    莊市○○路○段五五九巷二弄二號四樓住處，以將海洛因置於香煙內點煙吸用之
    方式，或將安非他命置於吸食器內，再以火置其下方燒烤使安非他命產生煙霧，
    吸其霧氣之方式，分別連續施用第一級毒品海洛因、第二級毒品安非他命多次（
    平均約每日施用海洛因一次、每月施用安非他命一次），而再犯施用毒品犯行。
    嗣因甲○○將其所有車號ＱＰ－九八七七號自用小客車借予許景翔使用，許景翔
    駕車於九十一年一月十三日晚上十一時許，在臺北縣樹林市○○路一一七號前發
    生車禍後將車輛留置現場即離去，員警前往處理時發現車內放有第一級毒品海洛
    因四包（合計淨重七點四一公克）、第二級毒品安非他命四包（合計淨重四點三
    三公克）及吸食器一個，遂於九十一年一月十五日通知車主甲○○前往臺北縣政
    府警察局樹林派出所製作筆錄，並經甲○○同意採尿送驗後，發現有嗎啡及安非
    他命陽性反應，始查知上情。甲○○並經本院依檢察官聲請以九十二年度毒聲字
    第一七○八號裁定送勒戒處所觀察、勒戒後，認有繼續施用毒品傾向，又經本院
    依檢察官聲請以九十二年度毒聲字第二二四七號裁定施以強制戒治一年。
二、案經臺北縣政府警察局樹林分局報請臺灣板橋地方法院檢察署檢察官偵查起訴。
    理  由
一、右揭施用安非他命及海洛因之事實，業據被告甲○○於本院審理時坦承不諱，而
    其於前開時、地經警採集之尿液經送鑑定結果，均確呈嗎啡與安非他命陽性反應
    ，有臺灣檢驗科技股份有限公司九十二年九月二十三日出具之濫用藥物尿液檢驗
    報告一件附於偵查卷可稽，復有第一級毒品海洛因四包（合計淨重七點四一公克
    ）、第二級毒品安非他命四包（合計淨重四點三三公克）及吸食器一個扣案足資
    佐證，又上開扣案之海洛因、安非他命經送鑑定結果，確分別為第一級毒品海洛
    因及第二級毒品安非他命無誤一節，並有法務部調查局九十二年一月二十七日調
    科壹字第○六○○○六七八二號鑑定通知書、內政部警政署刑事警察局九十二年
    一月八日刑鑑字第○九一○三四二七五一號鑑驗通知書各一件在卷可稽。再參以
    海洛因於人體內會代謝成嗎啡，因此涉嫌施用海洛因者係檢驗其尿液中之嗎啡反
    應等情，為本院職務上已知之事實，被告亦自承其係施用海洛因，足見被告於上
    述時地所施用者除安非他命外，尚包括海洛因無訛。綜上足見被告前開之自白，
    應與事實相符。又查，被告前於八十八年間，因施用毒品案件，經臺灣台中地方
    法院依檢察官聲請裁定送觀察、勒戒後，認無繼續施用毒品之傾向，經臺灣台中
    地方法院檢察署檢察官於八十八年六月八日，以八十八年度偵字第一二八九六號
    為不起訴處分確定，及其因本件施用毒品犯行，經本院依檢察官聲請以九十二年
    度毒聲字第一七○八號裁定送勒戒處所觀察、勒戒後，認有繼續施用毒品傾向，
    又經本院依檢察官聲請以九十二年度毒聲字第二二四七號裁定施以強制戒治一年
    之事實，有臺灣高等法院被告全國前案紀錄表、臺灣板橋地方法院檢察署檢察官
    九十年度毒偵字第一七六七不起訴處分書、本院九十二年度毒聲字第一七○八號
    裁定、九十二年度毒聲字第二二四七號裁定各一件在卷可稽。從而，本件事證明
    確，被告於不起訴處分確定後五年內再犯施用海洛因及安非他命之犯行，堪以認
    定，應依法論科。
二、查海洛因與安非他命依其成癮性、濫用性及對社會危害性之程度，已分別為毒品
    危害防制條例第二條第二項第一款、第二款列為第一級毒品與第二級毒品。核被
    告甲○○施用第一級與第二級毒品之犯行，所為核係犯毒品危害防制條例第十條
    第一項施用第一級毒品罪與同條例第十條第二項施用第二級毒品罪。又被告非法
    持有第一級毒品與第二級毒品之低度行為，已分別為其施用第一級毒品與第二級
    毒品之高度行為所吸收，皆不另論罪。又被告於九十一年一月十三日起至九十一
    年八月二十一日連續施用第一級、第二級毒品之犯行以外之犯罪事實部分，雖未
    據公訴人起訴，然該部分事實與公訴人起訴之犯罪事實，有連續犯裁判上一罪之
    關係，應為起訴效力所及，本院自得加以審究。被告多次施用第一級毒品與第二
    級毒品之犯行，均時間密接，所犯分別為構成犯罪要件相同之罪名，顯均係基於
    概括犯意為之，均為連續犯，應依刑法第五十六條規定各論以一罪，並均加重其
    刑。又被告所犯上開二罪，犯意各別，行為互殊，應予分論併罰。爰審酌被告曾
    因施用毒品經觀察、勒戒並戒治後，仍未能戒斷其施用毒品之惡習，再犯本件犯
    行，惟因施用毒品均僅係戕害其自己身心並無加害他人，再衡量其施用毒品時間
    之長短等一切情狀，分別量處如主文所示之刑，並定其應執行之刑，以示懲儆。
三、扣案之第一級毒品海洛因四包（合計淨重七點四一公克）、第二級毒品安非他命
    四包（合計淨重四點三三公克），應依毒品危害防制條例第十八條第一項前段之
    規定，不問屬於犯人與否，均沒收銷燬之。又扣案之吸食器一個，為被告所有，
    供其施用毒品所用之物，業據被告供明在卷，爰依刑法第三十八條第一項第二款
    規定，宣告沒收之。
四、末按「除被告所犯為死刑、無期徒刑、最輕本刑為三年以上有期徒刑之罪或高等
    法院管轄第一審案件者外，於前條第一項程序進行中，被告先就被訴事實為有罪
    之陳述時，審判長得告知被告簡式審判程序之旨，並聽取當事人、代理人、辯護
    人及輔佐人之意見後，裁定進行簡式審判程序。」九十二年九月一日起施行之修
    正後刑事訴訟法第二百七十三條之一第一項定有明文。查本件被告所犯之施用第
    一級、第二級毒品罪，法定本刑並非為死刑、無期徒刑、最輕本刑為三年以上有
    期徒刑之罪，且被告於本院九十二年十一月六日準備程序進行中，已就被訴之事
    實為有罪之陳述，經告知被告簡式審判程序之旨，被告及公訴人就本件改依簡式
    審判程序審理均表明無意見，是本院合議庭依前揭刑事訴訟法規定，裁定本件由
    受命法官獨任進行簡式審判程序，附此敘明。
據上論斷，應依刑事訴訟法第二百七十三條之一第一項、第二百九十九條第一項前段
，毒品危害防制條例第十條第一項、第二項、第十八條第一項前段，刑法第十一條前
段、第五十六條、第三十八條第一項第二款，判決如主文。
本案經檢察官黃重鋼到庭執行職務。
中      華      民      國    九十二    年     十二     月      八      日
                                臺灣板橋地方法院刑事第十三庭
                                    法  官  白光華
右正本證明與原本無異。
如不服本判決，應於判決送達後十日內向本院提出上訴狀 (應附繕本) ，上訴於臺灣
高等法院。
                                    書記官  陳靜怡
中      華      民      國    九十二    年     十二     月      十      日
附錄本案論罪科刑法條全文：
毒品危害防制條例第十條：
施用第一級毒品者，處六月以上五年以下有期徒刑。
施用第二級毒品者，處三年以下有期徒刑。


司法院資訊處製作；財團法人民間司法改革基金會備份。
